

Fecha De Nacimiento: 03/06/1996

Documento: 39600079 (D.N.I.)

Sexo: Masculino

Estado Civil: Soltero

Dirección: Triunvirato 466 Mar del Plata, Buenos aires, Argentina.

Teléfonos: Casa: (0223) 6533868 WhatsApp 2236639293

Email: gabifigueroa@hotmail.com

PROGRAMAS:

Informática:
Sistemas operativos
Ms-Dos, Windows
95/98/Xp/7/8/10 y
Linux.
Herramientas: Word,
Excel, Power point,
Outlook.

IDIOMAS:

Español: Natal Inglés: básico

Figueroa, Gabriel Fernando

Soy Gabriel Fernando Figueroa. Tengo el agrado de dirigirme a ustedes con el objetivo de participar y de formar parte de su equipo de trabajo. Soy una persona proactiva y con capacidad para realizar sus tareas, además de trabajar en equipo. Cuento con experiencia como operario en diferentes plantas, recepcionista, conserje, vendedor, cajero y experiencia en atención al público.

ESTUDIOS:

Bachiller, orientación Comunicación

En: EMES Nº 206 Victoria Ocampo (2008-2013)

Terciario: Periodismo (Primer año completo)

En: Instituto ETER (2015)

EXPERIENCIA PROFESIONAL:

Empresa: Acofar (Cooperativa Farmacéutica)

Sector logístico: Control de mercadería, reposición y armado

de pedidos. (Agosto 2021 a Octubre 2021)

Referencia: Ezequiel Pessagno. Cel:0223 155439338

Empresa: PepsiCo (Contrato Eventual)

Descripción: Operario en planta. Área producción, empaque y limpieza. (Marzo 2021 a Junio 2021)

<u>Empresa: Hotel Acqua</u> (Gascón 1460) (Contrato Eventual) Descripción: recepcionista y conserje (abril 2019 a noviembre 2019)

Empresa: Seba Computación (San Juan 2665) (Contrato Eventual)

Descripción: Atención al público (agosto 2018 a febrero 2018)

Empresa: Pet-shop "El arrecife" (Rondeau 397)
Descripción: Ventas y Caja. (diciembre 2013 a abril 2016)

Cursos:

Pasantía en Grido Helados: noviembre 2019 (Atención al cliente y tareas dentro de la heladería)

Recepcionista y conserje de hotel: CFP N°401 (2017)

Curso de Manipulación de Alimentos: UCIP (2016)